【裁判字號】    90,台抗,394
【裁判日期】    900905
【裁判案由】    誣告等罪聲請再審
【裁判全文】
最高法院刑事裁定                                  九十年度台抗字第三九四號
    抗  告  人  甲○○
右抗告人因誣告等罪案件，不服台灣高等法院中華民國九十年七月四日駁回聲請再審
之裁定（九十年度聲再字第一六九號），提起抗告，本院裁定如左：
    主  文
原裁定關於駁回誣告聲請再審部分撤銷，應由台灣高等法院更為裁定。
其他抗告駁回。
    理  由
一誣告部分
本件原裁定略以：抗告人甲○○因誣告案件，經本院以民國七十五年度台上字第四四
五六號刑事判決確定後，提出再審聲請案件達十四件之多，而聲請再審所舉理由大致
雷同，經原審法院前後以其再審為無理由，分別以八十四年度聲再字第六三三號、八
十五年度聲再字第五六號、八十六年度聲再更（一）字第一號、八十六年度聲再更（
一）字第一○號、八十七年度聲再字第一九七號、八十七年度聲再字第四八五號、八
十七年度聲再字第八三五號、八十八年度聲再字第一三六號、八十八年度聲再字第六
八四號、八十九年度聲再更（一）字第三號、八十九年度聲再字第三六八號裁定駁回
其再審之聲請，並均確定在案，抗告人於原審法院以實體上無理由駁回其再審之聲請
後，復以同一原因聲請再審，依刑事訴訟法第四百三十四條之規定，其聲請自非合法
。又抗告人所指其提出多件事證，申告邱傳福犯罪多項，然既在訴訟中提出，則已非
判決確定後發現之新證據甚明，其謂委託律師調卷無著，即認有發現新證據之再審原
因，亦無理由，因而駁回其再審之聲請，固非無見。惟按法院認為無再審理由，經以
裁定駁回後，不得更以同一原因聲請再審，固為刑事訴訟法第四百三十四條第二項所
明定；然查，本件抗告人分別依刑事訴訟法第四百二十條第一項第一、二、三、五、
六款之規定，所提出據以聲請再審之原因共有五項（原裁定理由一），究竟其中那一
部分業經原審法院以何一案號之裁定，認為其無再審之理由而予駁回，原審並未詳加
審認，具體說明，僅籠統泛稱本件聲請再審之事證，與上揭前案之聲請理由「大致雷
同」，遽謂其聲請再審之程序違背規定，自屬理由不備而難昭折服。抗告意旨執以指
摘原裁定不當，非無理由，應將原裁定關於此部分撤銷，由原審法院更為適法之裁定
。
二違反票據法部分
按不得上訴於第三審法院之案件，其第二審法院所為裁定，不得抗告，刑事訴訟法第
四百零五條定有明文。本件抗告人因違反票據法部分，據以聲請再審之原審法院七十
四年度上訴字第二○八七號確定判決，係以抗告人牽連犯修正前票據法第一百四十一
條第三項及刑法第一百七十一條第一項之罪，從一重之修正前票據法第一百四十一條
第三項論處罪刑，依刑事訴訟法第三百七十六條第一款之規定，經第二審判決者，不
得上訴於第三審法院。原審法院既就抗告人此部分再審之聲請予以裁定，依首開條文
之規定，即屬不得抗告，抗告人竟復一併提起抗告，顯為法所不許，此部分應予駁回
。
據上論結，應依刑事訴訟法第四百十一條前段、第四百十三條前段，裁定如主文。
中      華      民      國     九十     年      九      月      五      日
                              最高法院刑事第十一庭
                                  審判長法官  林  增  福
                                        法官  邵  燕  玲
                                        法官  吳  昆  仁
                                        法官  陳  世  雄
                                        法官  惠  光  霞
      右正本證明與原本無異
                                              書  記  官
中      華      民      國     九十     年      九      月      十      日


司法院資訊處製作；財團法人民間司法改革基金會備份。
